臺灣桃園地方法院刑事判決　　　　　　　　　　　　　九十年度易字第二八七七號
　　公　訴　人　臺灣桃園地方法院檢察署檢察官
　　被　　　告　乙○○
右列被告因竊盜案件，經檢察官提起公訴（九十年度偵字第一六五０三號），本院判
決如左：
    主  文
乙○○竊盜，處有期徒刑參月，如易科罰金，以參佰元折算壹日。
    事  實
一、乙○○於民國九十年六月二十九日上午十時三十分許，在其友甲○○桃園縣龜山
    鄉○○村○○街二十九號住處房內，欲尋連某上班之際，適見甲○○背對房門睡
    覺，其行動電話則置於枕頭旁，竟即意圖為自己不法之所有，徒手竊取該行動電
    話後轉身離去；雖經甲○○發覺有異，惟仍追之不及。乙○○得手後，隨即於同
    年六月底某日，持往桃園縣桃園市○○路六號「通荃通信行」，將該行動電話連
    同另一支行動電話以總價新台幣（下同）六千七百元價格出售予不知情之店主丙○○後轉售予陳順賢。嗣陳順賢委請黃泉順維修該行動電話時，為警循線查得，
    始獲知上情。
二、案經甲○○訴由台北市警察局報請台灣桃園地方法院檢察署檢察官偵查起訴。
    理  由
一、訊據被告乙○○矢口否認有何竊盜犯行，辯稱：我沒有偷甲○○的行動電話，是
    有賣丙○○一支行動電話，但不是這一支云云。經查，被告於右揭時地尋找甲○○上班之際，趁連某在臥房中睡覺之便，出手竊取連某之行動電話之事實，迭經
    告訴人甲○○在警訊及偵審中指述在卷，且該行動電話亦係被告持向丙○○兜售
    ，經丙○○購入後轉售予陳順賢，陳順賢在委請黃泉順維修時為警查獲等情，亦
    經丙○○、陳順賢及黃泉順分別在警訊及本院審理時陳明在卷，渠等所述前後相
    符，此外並有贓物領據一份附卷可稽。被告空言否認行竊，自難採信。綜上所述
    ，本件事證明確，被告犯行已堪認定。
二、核被告乙○○所為，係犯刑法第三百二十條第一項之竊盜罪。爰審酌被告犯罪之
    動機、手段，本件贓物之價值，及被告犯後態度等一切情狀，量處如主文所示之
    刑，並諭知易科罰金之折算標準，以示懲儆。
據上論斷，應依刑事訴訟法第二百九十九條第一項前段，刑法第三百二十條第一項、
第四十一條第一項前段，罰金罰鍰提高標準條例第一條前段、第二條，判決如主文。
本案經檢察官許炳文到庭執行職務。
中        華        民        國    九十一    年    二    月    二十七  日
                                  臺灣桃園地方法院刑事第五庭
                                      法  官     陳彥宏
右正本證明與原本無異。
如不服本判決，應於判決送達後十日內向本院提出上訴狀( 應附繕本 )，上訴於
臺灣高等法院。
                                      書記官     翁其良
中        華        民        國   九十一   年   二   月    二十七    日
論罪法條：刑法第三百二十條第一項
刑法第三百二十條
意圖為自己或第三人不法之所有，而竊取他人之動產者，為竊盜罪，處五年以下有期
徒刑、拘役或五百元以下罰金。
意圖為自己或第三人不法利益，而竊佔他人之不動產者，依前項之規定處斷。
前二項之未遂犯罰之。
